【裁判字號】    88,訴,1172
【裁判日期】    890128
【裁判案由】    毒品危害防制條例
【裁判全文】
臺灣臺南地方法院刑事判決                        八十八年度訴字第一一七二號
    公  訴  人  臺灣台南地方法院檢察署檢察官
    被      告  乙○○
    選任辯護人  黃溫信
                黃紹文
                徐美玉
右列被告因毒品案件，經檢察官提起公訴（八十八年度營偵字第一三七一號），本院
判決如左：
    主  文
乙○○連續販賣第二級毒品，累犯，處有期徒刑柒年肆月。
販毒所得新台幣陸仟元沒收之。
扣案安非他命肆小包（重約肆公克）沒收銷燬之。
    事  實
一、乙○○曾於民國（下同）八十四年間，因違反麻醉藥品管理條例案件，經本院判
    處有期徒刑三月確定，並於八十四年十一月二十七日執行完畢，仍不知悔改。乙○○（綽號黑松）復意圖營利，基於非法販賣第二級毒品安非他命之概括犯意，
    自八十八年一月中旬起，迄八十八年二月八日止，以其所有000000000
    0行動電話為聯絡號碼，連續三次在臺南縣六甲鄉，將安非他命販售給丙○○，
    每次安非他命一包重約○．二公克，代價為新臺幣（下同）二千元，共販得六千
    元。嗣丙○○於八十八年二月九日晚上八時許，在臺南縣六甲鄉○○村○○街一
    三○號前，為警查獲隨身攜帶安非他命一包（重約○‧二公克，甫於八十八年二
    月八日向乙○○購得），丙○○遂配合警方於當晚約出乙○○，且佯稱欲交易購
    買一萬元之安非他命，乙○○不疑有他，乃攜帶安非他命四小包（重約四公克）
    依約前來約定「東東遊藝場（位在六甲鄉○○街）」，當場為埋伏警員趨前盤檢
    而告查獲，並自乙○○所駕駛之ＴＥ─○八五一號車上音響下方扣得安非他命四
    小包（含袋毛重約四公克）而未遂。
二、案經臺南縣警察局麻豆分局報請台灣台南地方法院檢察署偵查起訴。
    理  由
一、訊據被告乙○○矢口否認販售安非他命給丙○○，辯稱：伊僅曾幫丙○○向綽號
    之「賢仔」購買安非他命，但未販賣安非他命給丙○○，且伊為警查獲時係與丙○○約好要喝酒，而車上之安非他命係自己吸用云云。惟查：上開被告販賣安非
    他命之事實，業據證人丙○○於警訊及檢察官偵查中初訊時指證綦詳。雖證人丙○○嗣後翻異前詞，改稱毒品係透過被告向綽號「賢仔」之人購買云云。然證人
    丙○○於為警查獲後在警訊時即向查獲之警員指證販毒者係綽號「黑松」之人，
    根本未敘及尚有「賢仔」之人，警方依證人丙○○配合亦順利查緝被告乙○○到
    案。至嗣後證人丙○○於偵查中雖迴護被告，改稱尚有賢仔之人毒販云云。然證
    人丙○○於偵查中卻始終無法具體供明何人為「賢仔」，即被告亦無法供出「賢
    仔」之詳細年籍資料以供調查。雖於本院審理時依被告所供之呼叫器號碼：00
    00000000號循線找出證人甲○○其人，然證人甲○○到場後，則堅決否
    認有販賣安非他命予被告及丙○○二人，而被告對證人甲○○於何時何地如何販
    賣毒品予渠二人，則無法具體供出確切時間及地間，僅能泛稱是在某路旁，至如
    何聯絡，亦付闕如。再者負責查緝被告之警員蔡文祥於偵查中結證稱：他（指丙○○）說是向綽號黑松購買，黑松即是乙○○，而且在我們車上以同事行動電話
    約乙○○（丙○○亦承認有打此一電話），電話中說要一萬元的貨，並約在六甲
    東東遊藝場交貨．．．而且期間又打了一、二次電話給乙○○，大約九點多乙○○開了一臺白色自小客車到遊藝場，丙○○就指說那是乙○○，我們就過去出示
    證件要對他實施臨檢，並要盤查他車輛，結果在他車上音響下的置物箱裡查獲一
    包七星香菸內藏有四包安非他命（參見八十八年九月十六日偵查中訊問筆錄）。
    經核與證人丙○○警訊及偵查中初訊時證述情節相符。足見證人丙○○於警訊及
    檢察官偵查中初訊中所供與事實較屬相符，證人丙○○其指證被告三次販毒情節
    應屬可信。此外，扣案四包安非他命，經送法務部調查局鑑定結果，認該四包確
    係甲基安他命（淨重二‧七九公克、包裝重一‧一一公克），有法務部調查局八
    十八年十二月七日第八八○八七○五號函檢驗通知書乙份在卷可稽。綜上所述，
    被告所辯要屬卸責之詞，不足採信。本件被告上開販毒犯行，事證明確，堪以認
    定。
二、核被告乙○○所為，係違反毒品防制條例第四條第二項之罪名。被告先後多次販
    毒犯行，時間緊接，罪名與構成要件相同，顯係基於概括犯意而為，應依連續犯
    規定論以一罪，並依刑法第五十六條之規定加重其刑。被告持有毒品之低度行為
    為販賣毒品之高度行為所吸收，不另論罪。另被告曾於八十四年間，因毒品案件
    經本院判處有期徒刑三月確定，並於八十四年十一月二十七日執行完畢，有本院
    被告全國前案紀錄表及台灣台南地方法院檢察署刑案資料查註紀錄表各一份在卷
    可稽，被告於五年內再犯本件有期徒刑以上之罪，為累犯，應依刑法第四十七條
    規定遞加其刑。爰審酌被告販賣毒品危害社會，及其犯罪之動機、目的、手段，
    犯罪時所受之刺激及其品性、生活狀況、智識程度、犯罪所生之損害，及犯罪後
    態度等一切情狀，量處如主文所示之刑，以資懲儆。又被告先後販賣毒品三次予
    丙○○，每次二千元，共計六千元，均係被告之販毒所得，應依毒品危害防制條
    例第十九條第一項之規定沒收之。扣案毒品安非他命四包，經鑑定結果確係毒品
    安非他命，已如前述，爰依毒品危害防制條例第十八條第一項前段之規定，宣告
    沒收銷燬之。
據上論斷，應依刑事訴訟法第二百九十九條第一項前段，毒品危害防制條例第四條第
二項、第十八條第一項前段、第十九條第一項，刑法第十一條、第五十六條、第四十
七條，判決如主文。
本案經檢察官吳岳輝到庭執行職務。
中    華    民    國      八十九      年      元      月      廿八      日
                                  臺灣臺南地方法院刑事第三庭
                                          法  官  董武全
右正本證明與原本無異。
如不服本判決，應於判決送達後十日內，向本院提出上訴狀。
                                          書記官  黃弘儀
中    華    民    國      八十九      年      元      月      廿八      日
附錄本件論罪科刑法條全文：
毒品危害防制條例第四條第二項
製造、運輸、販賣第二級毒品者，處無期徒刑或七年以上有期徒刑，得併科新臺幣七
百萬元以下罰金。


司法院資訊處製作；財團法人民間司法改革基金會備份。
